ACORDAO-COMPLETO-2525772

ACÓRDÃO DE RELAÇÃO

ACÓRDÃO DE RELAÇÃO 742/2022 ATA 3/2022 - SEGUNDA CÂMARA

Acórdão 742/2022-TCU-Segunda Câmara
Os Ministros do Tribunal de Contas da União, com fundamento no art. 143, inciso V, alínea "d" do Regimento Interno/TCU, c/c o enunciado nº 145 da Súmula da Jurisprudência predominante do Tribunal de Contas da União e com o inciso I do art. 463 do Código de Processo Civil, ACORDAM em retificar erro material presente no item 9.1 do Acórdão 18777/2021-TCU-Segunda Câmara, Sessão de 23/11/2021, Ata nº 40/2021, consignando a seguinte alteração:
Onde se lê: "9.1. julgar irregulares, nos termos dos arts. 1º, inciso I, 16, inciso III, alínea c, da Lei 8.443/1992, c/c os arts. 19 e 23, inciso III, da mesma Lei, as contas de Paulo Cézar Simões Silva (XXX.413.435-XX) , condenando-o ao pagamento das importâncias a seguir especificadas, atualizadas monetariamente e acrescida dos juros de mora, calculados a partir das datas discriminadas até a data da efetiva quitação do débito, fixando-lhes o prazo de quinze dias, para que comprovem, perante o Tribunal, o recolhimento da referida quantia aos cofres do Tesouro Nacional, nos termos do art. 23, inciso III, alínea "a", da citada lei, c/c o art. 214, inciso III, alínea "a", do Regimento Interno do TCU:
 (...) "
 
Leia-se: "9.1. julgar irregulares, nos termos dos arts. 1º, inciso I, 16, inciso III, alínea c, da Lei 8.443/1992, c/c os arts. 19 e 23, inciso III, da mesma Lei, as contas de Paulo Cézar Simões Silva (XXX.413.435-XX) , condenando-o ao pagamento das importâncias a seguir especificadas, atualizadas monetariamente e acrescidas dos juros de mora, calculados a partir das datas discriminadas até a data da efetiva quitação do débito, fixando-lhe o prazo de quinze dias para que comprove, perante o Tribunal, o recolhimento da referida quantia aos cofres do Fundo Nacional de Desenvolvimento da Educação, nos termos do art. 23, inciso III, alínea "a", da citada lei, c/c o art. 214, inciso III, alínea "a", do Regimento Interno do TCU:
 (...) "
Mantendo-se os demais termos do Acórdão ora retificado, de acordo com os pareceres emitidos nos autos pela Secretaria de Gestão de Processos e pelo Ministério Público junto a este Tribunal, e informando aos interessados que o presente Acórdão pode ser acessado por meio do endereço eletrônico www.tcu.gov.br/acordaos.
1. Processo TC-Processo 017.038/2020-0 (TOMADA DE CONTAS ESPECIAL) 
	1.1. Responsável: Paulo Cezar Simoes Silva (XXX.413.435-XX) .
	1.2. Órgão/Entidade: Município de Alagoinhas - BA.
	1.3. Relator: Ministro Antonio Anastasia.
	1.4. Representante do Ministério Público: Procurador Marinus Eduardo De Vries Marsico.
	1.5. Unidade Técnica: Secretaria de Controle Externo de Tomada de Contas Especial (SecexTCE) .
	1.6. Representação legal: Hermes Hilariao Teixeira Neto (32.883/OAB-BA) , Luiz Gabriel Batista Neves (32.879/OAB-BA) e outros, representando Paulo Cezar Simoes Silva. 
	1.7. Determinações/Recomendações/Orientações: não há.

Segunda Câmara

Município de Alagoinhas - BA.

Paulo Cezar Simoes Silva (XXX.413.435-XX).

ACORDAO-COMPLETO-2545404

Acórdão de Relação 4073/2022 - Segunda Câmara

Acórdão de Relação

ANTONIO ANASTASIA

Hermes Hilariao Teixeira Neto (32.883/OAB-BA), Luiz Gabriel Batista Neves (32.879/OAB-BA) e outros, representando Paulo Cezar Simoes Silva.

Procurador Marinus Eduardo De Vries Marsico.

TOMADA DE CONTAS ESPECIAL (TCE)

Secretaria de Controle Externo de Tomada de Contas Especial (SecexTCE).